臺灣新北地方法院刑事判決
                                    110年度金訴字第577號
公  訴  人  臺灣新北地方檢察署檢察官
被      告  葉雅芬



上列被告因違反洗錢防制法等案件，經檢察官提起公訴（110年
度偵字第26086號）及移送併辦（110年度偵字第29835、29836、
36622、38362號），本院判決如下：
    主  文
庚○○幫助犯洗錢罪，處有期徒刑參月，併科罰金新臺幣貳萬元，
罰金如易服勞役 以新臺幣壹仟元折算壹日。
    事  實
一、庚○○因急用金錢，透過手機簡訊及網路廣告申辦貸款，經與
    某真實姓名年籍不詳、通訊軟體LINE暱稱「林暐書」之人聯
    繫，得知係以製造金流美化帳戶方式代辦貸款，為此要求交
    付個人金融機構帳戶。庚○○依其社會生活之通常經驗與智識
    程度，知悉將金融帳戶金融卡、密碼提供非屬親故或互不相
    識之人使用，有遭他人利用作為財產犯罪所得財物匯入及提
    領工具之可能，使犯罪查緝更形困難，對於藉端徵求他人金
    融機構帳戶者，極有可能利用該等帳戶為與財產有關之犯罪
    工具，及掩飾、隱匿犯罪所得財物或財產上利益之目的，有
    所預見，仍容任其發生，竟基於幫助詐欺取財與掩飾、隱匿
    犯罪所得去向之不確定故意，於民國110年4月6日下午2時13
    分許，在新北市○○區○○路000○000號統一超商萬板店，以便
    利商店門市運送服務，依「林暐書」指示，將其所有之國泰
    世華商業銀行帳號000000000000號帳戶（下稱國泰世華銀行
    帳戶）及中華郵政股份有限公司帳號00000000000000號帳戶
    (下稱郵局帳戶)金融卡寄交指定收件人，並告知金融卡密碼
    ，容任他人使用其帳戶作為詐欺取財、洗錢之犯罪工具。「
    林暐書」所屬詐欺集團成員（無證據證明未滿18歲）取得上
    開帳戶資料後，即意圖為自己不法所有，基於詐欺、洗錢之
    犯意，佯以先前購物設定有誤等不實事由，向不特定人施用
    詐術，致己○○、丁○○、甲○○、丙○○、乙○○陷於錯誤，分別依
    指示將款項匯入庚○○所有之國泰世華銀行及郵局帳戶（詳如
    附表所示），再由該集團成員持庚○○提供之金融卡提領現金
    ，製造金流斷點，以此方式，掩飾、隱匿上開犯罪所得之去
    向。
二、案經己○○訴由新竹市政府警察局新湖分局報告臺灣新北地方
    檢察署檢察官偵查起訴及丙○○訴由雲林縣警察局北港分局、
    乙○○訴由新北市政府警察局林口分局報告臺灣新北地方檢察
    署檢察官移送併辦暨甲○○訴由臺南市政府警察局永康分局、
    丁○○訴由宜蘭縣政府警察局蘇澳分局報告臺灣臺南地方檢察
    署檢察官陳請臺灣高等檢察署檢察長令轉臺灣新北地方檢察
    署檢察官移送併辦。
    理  由
壹、證據能力：
一、按被告以外之人於審判外之言詞或書面陳述，除法律有規定
    者外，不得作為證據；被告以外之人於審判外之陳述，雖不
    符刑事訴訟法第159條之1至第159條之4之規定，而經當事人
    於審判程序同意作為證據，法院審酌該言詞陳述或書面陳述
    作成時之情況，認為適當者，亦得為證據；當事人、代理人
    或辯護人於法院調查證據時，知有第159條第1項不得為證據
    之情形，而未於言詞辯論終結前聲明異議者，視為有前項之
    同意，刑事訴訟法第159條第1項、第159條之5分別定有明文
    。查本判決所引用關於被告以外之人於審判外之陳述，公訴
    人、被告庚○○就該等證據之證據能力，於本院審理期日調查
    證據時，均不爭執其證據能力（參見本院卷第177至181頁）
    ，亦均未於言詞辯論終結前聲明異議，且本院審酌該等陳述
    作成之情況並無不當，依刑事訴訟法第159條之5第 2項規定
    ，該等供述證據俱有證據能力。
二、又本院所引用憑以認定被告犯罪事實之非供述證據，核無違
    反法定程序取得之情，依刑事訴訟法第158條之4反面解釋，
    該等非供述證據，均有證據能力。   
貳、實體部分：
一、認定犯罪事實之證據及理由：
    訊據被告固坦承有將上揭國泰世華銀行及郵局帳戶之金融卡
    依「林暐書」之指示寄送並告知金融卡密碼，以供「林暐書
    」支配使用該等帳戶之事實，惟矢口否認有何幫助洗錢、幫
    助詐欺取財犯行，辯稱：我當時急需用錢，需要借貸，110
    年3月31日收到借貸簡訊及網路廣告而與對方聯絡，對方再
    傳通訊軟體LINE訊息給我，聲稱需要我的帳戶請代書幫我包
    裝、美化帳戶，我是被對方話術引導，說要幫我貸款，我沒
    有想到對方拿來詐騙，我也是被害人，沒有幫助詐欺、幫助
    洗錢的犯意云云。經查：
(一)被告因急用金錢，透過手機簡訊及網路廣告申辦貸款，經與
    「林暐書」聯繫，得知係以製造金流美化帳戶方式代辦貸款
    ，為此要求交付個人金融機構帳戶，遂於110年4月6日下午2
    時13分許，在新北市○○區○○路000○000號統一超商萬板店，
    以便利商店門市運送服務，依「林暐書」指示，將其所有之
    國泰世華銀行及郵局帳戶金融卡寄交指定收件人，並告知金
    融卡密碼之事實，業據被告於警詢、偵訊及本院審理時供述
    在卷（參見110年度偵字第26086號卷第5至6頁、第41至42頁
    、本院卷第52頁），並有被告與「林暐書」之通訊軟體LINE
    對話紀錄（參見110年度偵字第26086號卷第15至27頁）、被
    告國泰世華銀行帳戶客戶基本資料及交易明細查詢、被告郵
    局帳戶客戶基本資料及歷史交易清單等（參見110年度偵字
    第26086號卷第11頁反面至13頁、110年度偵字第36622號第6
    至7頁）附卷可資佐證，此情首堪認定。
(二)而「林暐書」所屬詐欺集團成員取得被告之國泰世華銀行及
    郵局帳戶後，即以先前購物設定有誤等不實事由施用詐術，
    致己○○、丁○○、甲○○、丙○○、乙○○陷於錯誤，分別於附表所
    示時間、地點將金錢匯入上開國泰世華銀行及郵局帳戶，而
    由該集團成員提領一空之事實，則經證人即告訴人己○○、丁○○、甲○○、丙○○、乙○○於警詢時證述綦詳（卷頁詳附表），
    且有附表證據清單欄所示證據方法在卷足稽。被告將其所有
    之國泰世華銀行及郵局帳戶交付「林暐書」，為「林暐書」
    所屬詐欺集團成員用以詐騙己○○、丁○○、甲○○、丙○○、乙○○
    之財物得手，亦足認定。
(三)被告雖否認有何幫助洗錢、幫助詐欺犯行，而以前揭情詞置
    辯。惟查：
　⒈金融機構帳戶係本於個人社會信用從事資金流通，具有強烈
    屬人性格，此項理財工具，一般民眾皆得申請使用，並無特
    殊限制，若有藉端向他人蒐集帳戶者，依通常社會經驗，當
    就其是否為合法用途存疑，尤以近來利用人頭帳戶作為詐欺
    取財之犯罪工具，迭有所聞，此經政府機關、傳播媒體廣為
    宣導周知。被告具高職學歷（參見本院卷第15頁），復有使
    用金融機構帳戶之經驗，深諳金融卡係以所設密碼為唯一識
    別方式，同時持有金融卡、密碼者，將得任意利用該帳戶從
    事各種金融活動，其中尤以存匯轉帳、提領款項最為普遍。
    而被告於偵訊及本院準備程序中供稱：我之前有向銀行辦理
    貸款，當時銀行要我提供工作證明及填寫貸款申請書，這次
    我是透過手機及網路登錄資料申辦貸款，經與「林暐書」聯
    繫，對方說要請代書包裝、美化我的帳戶，因貸款條件較差
    ，我就交出國泰世華銀行及郵局帳戶，我不知道「林暐書」
    的真實身分、工作地點等語（參見110年度偵字第26086號卷
    第5頁反面、第42頁反面、本院卷第52至53頁），其以製造
    金流美化帳戶方式貸款，無異以不實資力詐借金錢，已明顯
    違常，被告既有貸款經驗，其於檢察官訊問時亦供稱：「（
    問：你提供上開帳戶資料當時有無懷疑對方是詐騙集團?）
    當下有懷疑」等語（參見110年度偵字第26086號卷第42頁反
    面），更徵被告與「林暐書」聯繫後，對於申辦貸款須提供
    個人帳戶之條件，與過往貸款經驗不同，交付帳戶對象之真
    實身分、工作地點等又屬不詳，對於其帳戶可能被作為犯罪
    使用，確有疑慮，然而金融卡之使用以密碼為唯一識別途徑
    ，無從加註條件限制持卡人使用目的、方式，被告有使用金
    融帳戶之經驗，對此當然知之甚詳，其預見帳戶恐遭違法使
    用之可能，仍因需錢孔急，於利用人頭帳戶遂行詐欺犯罪手
    法甚囂塵上之際，在「林暐書」之真實身分、工作單位均付
    之闕如之情況下，枉顧帳戶被利用為犯罪工具之危險，擇其
    幾無餘額之國泰世華銀行及郵局帳戶提供素昧平生之「林暐
    書」，降低個人財產受損風險，任由毫無所悉之不詳人員管
    領支配其帳戶，對於詐欺犯罪不法構成要件之實現，雖非有
    意使其發生，然此項結果之發生，顯不違背被告之本意，其
    容任之心態，即屬不確定故意甚明，即令被告主觀上真有辦
    理貸款之意，仍無從解免其提供個人金融機構帳戶，使他人
    得以遂行詐欺犯罪之罪責。
  2.又洗錢防制法所稱之「洗錢」行為，依第2條之規定，係指
    ：意圖掩飾或隱匿特定犯罪所得來源，或使他人逃避刑事
    追訴，而移轉或變更特定犯罪所得；掩飾或隱匿特定犯罪
    所得之本質、來源、去向、所在、所有權、處分權或其他權
    益者；收受、持有或使用他人之特定犯罪所得。並於第14
    條、第15條規定其罰則，俾防範犯罪行為人藉製造資金流動
    軌跡斷點之手段，去化不法利得與犯罪間之聯結。申言之，
    洗錢防制法之立法目的，在於防範及制止因犯第3條所列之
    特定犯罪而取得或變得之財物或財產上利益及其之孳息，藉
    由包含處置（即將特定犯罪所得直接予以移轉或變更）、分
    層化（即以迂迴層轉、化整為零之多層化包裝方式，掩飾或
    隱匿特定犯罪所得）及整合（即收受、持有或使用他人之特
    定犯罪所得，使之回流至正常金融體系，而得以合法利用享
    受）等各階段之洗錢行為，使其形式上轉換成為合法來源，
    以掩飾或切斷特定犯罪所得與犯罪之關聯性，而藉以逃避追
    訴、處罰。參酌洗錢防制法第3條、第4條第2項立法說明：
    「洗錢犯罪之處罰，其有關前置犯罪之聯結，並非洗錢犯罪
    之成立要件，僅係對於違法、不合理之金流流動起訴洗錢犯
    罪，作不法原因之聯結」、「洗錢犯罪以特定犯罪為前置要
    件，主要著眼於對不法金流軌跡之追查，合理建構其追訴基
    礎，與前置之特定犯罪成立與否，或是否有罪判決無關」等
    旨，一般洗錢罪與特定犯罪係不同構成要件之犯罪，各別行
    為是否該當於一般洗錢罪或特定犯罪，應分別獨立判斷，特
    定犯罪僅係洗錢行為之「不法原因聯結」，即特定犯罪之「
    存在」及「利得」，僅係一般洗錢罪得以遂行之情狀，而非
    該罪之構成要件行為。特定犯罪之既遂與否和洗錢行為之實
    行間，不具有時間先後之必然性，只要行為人實行洗錢行為
    ，在後續因果歷程中可以實現掩飾、隱匿特定犯罪所得之效
    果，即得以成立一般洗錢罪，並不以「特定犯罪已發生」或
    「特定犯罪所得已產生」為必要。又洗錢防制法第2條修正
    之立法說明第4點，已敘明有關是否成立該條第3款洗錢行為
    之判斷重點「在於主觀上是否明知或可得而知所收受、持有
    」，即不以「明知」為限，洗錢行為並無「明知」之要件，
    在解釋上自不能限於確定故意。而提供金融帳戶提款卡及密
    碼之行為人，因已將帳戶之提款卡及密碼等物件提供他人使
    用，失去對自己帳戶之實際管領權限，若無配合指示親自提
    款，即無收受、持有或使用特定犯罪所得之情形，且無積極
    移轉或變更特定犯罪所得之行為，故非屬洗錢防制法第2條
    第1款、第3款所稱之洗錢行為，不成立同法第14條第1項一
    般洗錢罪之正犯，惟特定犯罪之正犯實行特定犯罪後，為掩
    飾、隱匿其犯罪所得財物之去向及所在，而令被害人將款項
    轉入其所持有、使用之他人金融帳戶，並由該特定犯罪正犯
    前往提領其犯罪所得款項得手，如能證明該帳戶內之款項係
    特定犯罪所得，因已被提領而造成金流斷點，該當掩飾、隱
    匿之要件，該特定犯罪正犯自成立一般洗錢罪之正犯。又刑
    法第30條之幫助犯，係以行為人主觀上有幫助故意，客觀上
    有幫助行為，即對於犯罪與正犯有共同認識，而以幫助意思
    ，對於正犯資以助力，但未參與實行犯罪之行為者而言。幫
    助犯之故意，除需有認識其行為足以幫助他人實現故意不法
    構成要件之「幫助故意」外，尚需具備幫助他人實現該特定
    不法構成要件之「幫助既遂故意」，惟行為人只要概略認識
    該特定犯罪之不法內涵即可，無庸過於瞭解正犯行為之細節
    或具體內容。此即學理上所謂幫助犯之「雙重故意」。金融
    帳戶乃個人理財工具，依我國現狀，申設金融帳戶並無任何
    特殊限制，且可於不同之金融機構申請多數帳戶使用，是依
    一般人之社會通念，若見他人不以自己名義申請帳戶，反而
    收購或借用別人之金融帳戶以供使用，並要求提供提款卡及
    告知密碼，則提供金融帳戶者主觀上如認識該帳戶可能作為
    對方收受、提領特定犯罪所得使用，對方提領後會產生遮斷
    金流以逃避國家追訴、處罰之效果，仍基於幫助之犯意，而
    提供該帳戶之提款卡及密碼，以利洗錢實行，仍可成立一般
    洗錢罪之幫助犯（最高法院刑事大法庭108年度台上大字第3
    103號裁定意旨參照）。經查，被告提供國泰世華銀行及郵
    局帳戶金融卡、密碼予「林暐書」所屬詐欺集團成員向己○○
    、丁○○、甲○○、丙○○、乙○○施用詐術詐取財物，而犯詐欺取
    財之特定犯罪，被告所有之國泰世華銀行及郵局帳戶作為收
    受詐騙款項之人頭帳戶，並經該集團成員提領，足以製造金
    流斷點，掩飾、隱匿上開犯罪所得之去向，藉此逃避司法追
    訴、處罰，於正犯應成立一般洗錢罪。被告對於提供個人金
    融機構帳戶，可能被利用為詐欺取財之犯罪工具，有所預見
    ，已如前述，其主觀上並知悉金融卡功能即在提領帳戶內金
    錢，對於其帳戶可能作為對方收受、提領特定犯罪所得，藉
    由被告名義之人頭帳戶製造金流斷點，規避司法偵查，當同
    可預見。從而，被告將國泰世華銀行及郵局帳戶金融卡、密
    碼交付「林暐書」，容任他人持以收受、提領特定犯罪所得
    使用，藉由被告名義帳戶掩飾、隱匿犯罪所得之去向，自已
    該當一般洗錢罪之幫助犯。
(四)綜上，本案事證明確，被告犯行堪予認定，應依法論科。
二、論罪科刑：
(一)按幫助犯之成立，主觀上行為人須有幫助故意，客觀上須有
    幫助行為，亦即刑法上之幫助犯，係對於犯罪與正犯有共同
    之認識，而以幫助之意思，對於正犯資以助力，而未參與實
    施犯罪之行為者而言（最高法院84年度台上字第6475號、88
    年度台上字第1270號判決意旨參照）。被告基於幫助詐欺取
    財、洗錢之不確定故意，將國泰世華銀行及郵局帳戶金融卡
    、密碼提供「林暐書」所屬詐欺集團成員使用，使該集團成
    員得以持之作為收受、提領詐騙款項，製造金流斷點之工具
    ，被告所為應僅止於幫助犯罪之故意，而為詐欺取財、一般
    洗錢罪構成要件以外之行為。是核被告所為，係犯刑法第30
    條第1 項前段、第339 條第1 項、洗錢防制法第14條第1項
    之幫助詐欺取財罪及幫助洗錢罪。
(二)至「林暐書」所屬詐欺集團成員向附表編號1、3、4所示之
    告訴人實施詐術，致其等陷於錯誤而多次匯款，是詐欺集團
    成員對該等告訴人所為數次詐取財物之行為，係於密接之時
    間實施，且侵害同一法益，各行為之獨立性薄弱，依一般社
    會通念，應評價為數個舉動之接續進行，論以接續犯之一罪
    。又被告同時提供國泰世華銀行及郵局帳戶金融卡及密碼之
    行為，使如附表編號1至5所示告訴人等受詐騙匯款並遮斷金
    流效果，侵害數個被害人財產法益，該當詐欺取財罪五罪及
    洗錢罪五罪，惟被告僅有一提供帳戶之行為，其以一行為觸
    犯上開各罪，為想像競合犯，應依刑法第55條規定，從一重
    之幫助洗錢罪論處。
(三)被告基於幫助洗錢之不確定故意，為一般洗錢罪構成要件以
    外之行為，為幫助犯，依刑法第30條第2項規定，減輕其刑
    。
(四)被告交付國泰世華銀行、郵局帳戶予「林暐書」後，再由「
    林暐書」及其所屬詐欺集團成員利用上開帳戶遂行如附表編
    號2至5所示詐欺取財犯行，該等部分雖未據起訴，然與已起
    訴之如附表編號1所示之犯罪事實部分有如前述想像競合犯
    之裁判上一罪關係，復經檢察官先後移送併案審理（110年
    度偵字第29835、29836號;110年度偵字第36622號;110年度
    偵字第38362號），為起訴效力所及，本院自應併予審究，
    附此敘明。
(五)爰以行為人之責任為基礎，審酌被告恣意提供國泰世華銀行
    及郵局帳戶金融卡、密碼，作為詐欺集團成員向告訴人等詐
    欺取財及洗錢之工具，徒增被害人追償、救濟困難，並使執
    法人員難以追查詐欺集團成員之真實身分及贓款流向，助長
    詐欺犯罪之風氣，危害社會治安與金融秩序，所肇告訴人損
    害非微，應嚴予非難，兼衡被告之素行，高職畢業之智識程
    度，其犯罪之動機、目的、手段，及於本院審理時自承之經
    濟能力、扶養親屬之家庭生活狀況（參見本院卷第128頁）
    ，復念被告僅提供個人帳戶予他人使用，因而幫助犯罪，並
    未參與詐欺集團實行詐欺、洗錢犯行，本案亦無證據證明被
    告提供帳戶獲有利益，而被告固然否認犯行，然就其交付帳
    戶原委始終供認無隱之犯後態度等一切情狀，量處如主文所
    示之刑，並諭知罰金如易服勞役之折算標準，資為懲儆。
據上論斷，應依刑事訴訟法第299條第1項前段，判決如主文。
本案經檢察官戊○○提起公訴，檢察官林佳慧、黃筳銘移送併辦，
檢察官劉新耀到庭執行職務。
中　　華　　民　　國　　111　 年　　3 　　月　　22　　日
                  刑事第一庭    審判長法　官  劉景宜  
　　　　　　　　　
                                      法　官  陳柏榮
　　　　　　　　　　　　　　　　　　
                                      法　官  蔡慧雯
上列正本證明與原本無異。
如不服本判決，應於判決送達後20日內敘明上訴理由，向本院提
出上訴狀 (應附繕本) ，上訴於臺灣高等法院。其未敘述上訴理
由者，應於上訴期間屆滿後20日內向本院補提理由書「切勿逕送
上級法院」。
                                      書記官  蘇秀金
中　　華　　民　　國　　111 　年　　3 　　月　　23　　日
附錄本案論罪科刑法條全文：
中華民國刑法第339條
意圖為自己或第三人不法之所有，以詐術使人將本人或第三人之
物交付者，處5年以下有期徒刑、拘役或科或併科50萬元以下罰
金。
以前項方法得財產上不法之利益或使第三人得之者，亦同。
前二項之未遂犯罰之。 

洗錢防制法第14條
有第二條各款所列洗錢行為者，處7年以下有期徒刑，併科新臺
幣500萬元以下罰金。
前項之未遂犯罰之。
前二項情形，不得科以超過其特定犯罪所定最重本刑之刑。

附表：
編號 告訴人 詐騙時間 詐騙方法 匯款時間 匯款金額(新臺幣) 匯款帳戶 證據清單 備註 1 己○○ 110年4月9日晚間6時35分許 詐騙集團成員以通訊軟體LINE假冒金石堂人員，向己○○佯稱先前網路購物設定有誤，須依指示操作解除云云，致己○○陷於錯誤，而依詐欺集團成員指示匯款。 110年4月10日下午3時23分許 3萬元 國泰世華銀行帳號000000000000號帳戶 ①證人即告訴人己○○於警詢之證述（110年度偵字第26086號卷第7至8頁）。 ②告訴人己○○之匯款紀錄及報案資料（110年度偵字第26086號卷第9頁、第33至37頁）。 ③被告國泰世華銀行帳戶客戶基本資料及交易明細查詢(110年度偵字第26086號卷第11頁反面至13頁）。 起訴書     110年4月10日下午3時25分許 3萬元        110年4月10日下午3時44分許 3萬元    2 丁○○ 110年4月10日晚間7時34分許 詐騙集團成員以電話假冒購物網路人員，向丁○○佯稱先前網路購物設定有誤，須依指示操作解除云云，致丁○○陷於錯誤，而依詐欺集團成員指示匯款。 110年4月11日凌晨0時26分 2萬9,989元 中華郵政台南金華郵局帳號00000000000000號帳戶 ①證人即告訴人丁○○於警詢之證述（宜蘭縣警察局蘇澳分局刑案偵查卷宗第1至5頁）。 ②告訴人丁○○之匯款紀錄及報案資料（宜蘭縣警察局蘇澳分局刑案偵查卷宗第7頁、第12頁）。 ③被告中華郵政帳戶客戶基本資料及歷史交易清單（宜蘭縣警察局蘇澳分局刑案偵查卷宗第16至17頁）。 110年度偵字第29835、29836號移送併辦意旨書附表編號2 3 甲○○ 110年04月10日下午4時許 詐騙集團成員以電話假冒GOMAJI網站客服人員，向甲○○佯稱先前網路購物設定有誤，須依指示操作解除云云，致甲○○陷於錯誤，而依詐欺集團成員指示匯款。 110年4月10日晚間7時16分 4萬9,986元 中華郵政台南金華郵局帳號00000000000000號帳戶 ①證人即告訴人甲○○於警詢之證述（臺南市警察局永康分局刑案偵查卷宗第3至5頁）。 ②告訴人甲○○之匯款紀錄、報案資料及手機來電紀錄（臺南市警察局永康分局刑案偵查卷宗第31至43頁）。 ③被告中華郵政帳戶客戶基本資料及歷史交易清單（臺南市警察局永康分局刑案偵查卷宗第21頁、第29頁）。 110年度偵字第29835、29836號移送併辦意旨書附表編號1     110年4月10日晚間7時19分 1萬0,345元        110年4月10日晚間7時29分 2萬2,001元    4 丙○○ 110年4月1日晚間7時許 詐欺集團成員以電話假冒GOMAJI網站客服人員，向丙○○佯稱先前網路購物設定有誤，須依指示操作解除云云，致丙○○陷於錯誤，而依詐欺集團成員指示匯款。 110年4月10日(併辦意旨書誤載為110年4月16日，應予更正)晚間7時10分 2萬9,987元 中華郵政台南金華郵局帳號00000000000000號帳戶 ①證人即告訴人丙○○於警詢之證述（110年度偵字第36622號卷第14至20頁）。 ②告訴人丙○○之匯款紀錄及報案資料（110年度偵字第36622號卷第21頁、第33之1頁、第36頁）。 ③被告中華郵政帳戶客戶基本資料及歷史交易清單（110年度偵字第36622號卷第6至8頁）。 110年度偵字第36622號移送併辦意旨書     110年4月10日(併辦意旨書誤載為110年4月16日，應予更正)晚間7時16分許 2萬9,985元    5 乙○○ 110年4月10日下午3時20分許 詐騙集團成員假冒夏慕尼鐵板燒店人員，向乙○○佯稱先前購物設定有誤，須依指示操作解除云云，致乙○○陷於錯誤，而依詐欺集團成員指示匯款。 110年4月10日晚間6時1分許 4萬9987元 國泰世華銀行帳號000000000000號帳戶 ①證人即告訴人乙○○於警詢之證述（110年度偵字第38362號卷第15至23頁）。 ②告訴人乙○○之匯款紀錄、報案資料及通話紀錄（110年度偵字第38362號卷第27至29頁、第33至41頁）。 ③被告國泰世華銀行帳戶客戶基本資料及交易明細查詢(110年度偵字第38362號卷第111至115頁）。 110年度偵字第38362號移送併辦意旨書